臺灣高等法院臺中分院刑事判決　　　　　　　　　　九十三年度上訴字第八五七號
　　上　訴　人　臺灣苗栗地方法院檢察署檢察官
　　上　訴　人
　　即　被　告　甲○○
　　指定辯護人　丙○○律師
右上訴人因被告殺人等案件，不服臺灣苗栗地方法院九十二年度訴字第二四八號中華
民國九十三年四月十五日第一審判決（起訴案號：臺灣苗栗地方法院檢察署九十二年
度偵字第二二八一號），提起上訴，本院判決如左：
    主　　  文
原判決關於竊盜部分撤銷。
甲○○意圖為自己不法之利益，以無線方式，盜用他人電信設備通信，處有期徒刑陸
月。
其他上訴駁回。
第二項撤銷改判所處有期徒刑陸月，與前項上訴駁回殺人未遂部分所處有期徒刑陸年
陸月；遺棄致死部分所處有期徒刑肆年，應執行有期徒刑拾年拾月。
    事  　　實
一、甲○○於民國九十二年一月十五日下午，在苗栗縣大湖鄉大寮村林美英所經營「
    小阿姨檳榔攤」與吳朝東及其他友人一起飲酒、唱歌。迄同日晚上十時許，其他
    友人已先後離開後，吳朝東也經結帳後，返回停在檳榔攤旁停車埸其所有之六Ｈ
    六四四二號小貨車駕駛座上休息。甲○○見吳朝東上車後，隨後也上了吳朝東的
    車，兩人便在車上繼續飲酒，後來吳朝東提議去另一家「秀蘭瑪雅」卡拉ＯＫ店
    喝酒，但又說身上沒錢，甲○○聽了很生氣，認為吳朝東係有意捉弄，就想出手
    教訓吳朝東，讓吳朝東不能說話。因此，甲○○在明知口、鼻係人的重要呼吸器
    官，如加以出手摀蓋隔絕空氣進出達一定時間，將導致人缺乏氧氣而死亡的情形
    下，仍基於殺人之故意，出手摀住吳朝東口、鼻，時間長達二、三分鐘之久，其
    間吳朝東並有輕微的掙扎，直至吳朝東無反應後，方才停手，惟吳朝東並未因此
    氣絕身亡，因而未遂。
二、吳朝東沒有反應後，雖然尚未死亡，但因先前酒醉，且口、鼻又遭悶達二、三分
    鐘之久，一時間已無法獨立排除生活中危險而成為無自救力之人，欠缺自行維持
    生存所必要之能力。甲○○主觀上誤認吳朝東已死亡，唯恐東窗事發，乃思將其
    棄屍荒郊野外，以圖凐滅證據。即駕駛該自小貨車載著吳朝東離開上述地點。約
    於當日晚間十一時三十分左右，甲○○行至同鄉富興村十二鄰忠義橋附近，過橋
    後即將車停靠在右側路旁，欲將已無自救力之吳朝東拉下車，就在甲○○拉吳朝
    東下車時，甲○○發現吳朝東尚有反應，並說不舒服、喝醉酒等語，始知吳朝東
    並未死亡，但甲○○明知吳朝東已爛醉如泥，如將其移置偏僻人少之山區，將造
    成遺棄無自救能力之人之事實，且時值深夜，天氣嚴寒，能遇見其有受凍意外死
    亡之可能，卻仍進而決意將吳朝東遺棄該處，因此仍將吳朝東拉下車後，利用其
    所竊取（詳述於後）吳朝東所有之行動電話，自行打電話（透過蕭嘉惠）聯絡林
    美英駕車前往載其離去，遺棄吳朝東於該處。其後吳朝東果然因為重度酒醉昏迷
    及天寒失溫而氣喘造成急性呼吸道阻塞，卻又因為在深夜中身處偏僻人少之山區
    ，無法求援又無法自救而死亡。
三、甲○○在遺棄吳朝東後、林美英駕車前來載送之前，又另基於為自己不法之所有
    之意圖，竊取吳朝東先前放置在車上，門號0000000000之行動電話手
    機一支，據為己有。並意圖為自己不法之利益，以該行動電話手機撥打電話予林
    美英之女兒蕭嘉惠轉告林美英駕車前往載送，而已無線方式，盜用他人（吳朝東
    ）電信設備通信。嗣於翌日聽聞吳朝東死亡之消息後，將上述竊得之贓物即手機
    燒燬。
四、以上事實，經由警方循線查獲，而於九十二年六月二日十九時許，在苗栗縣大湖
    鄉○○村○○路八十號一樓逮捕甲○○，事後並在現場附近尋獲吳朝東所有遭甲
    ○○丟棄的鑰匙二支。
五、案經苗栗縣警察局大湖分局移送臺灣苗栗地方法院檢察署檢察官偵查起訴。
    理 　　 由
一、訊之上訴人即被告甲○○矢口否認有前揭殺人未遂及遺棄無自救能力人致死之犯
    行，辯稱：驗屍報告沒有說被害人是被殺死的，伊沒有殺害、遺棄被害人，伊有
    幫被害人蓋棉被（按指夾克外套）。伊沒有用手摀住被害人口、鼻達二、三分之
    久，這話是警員用辣椒水灌伊及用電擊棒電伊而刑求逼供叫伊說的。因被害人酒
    醉，所以伊要載被害人回家，要載之前有經被害人同意，被害人說要去他岳父家
    。在路上被害人要吐，伊才扶他下車云云。
二、關於事實欄一之事實：
　(一)該部分事實業據被告於警詢中供承：「（案發當天）我看到吳朝東上貨車後（
      檳榔攤旁），坐駕駛座，我就至檳榔攤內拿兩瓶啤酒至吳朝東車上，拿一瓶給
      吳朝東，我坐在前座，二人共同喝酒，當時我喝很醉，吳朝東提議要去秀蘭瑪
      雅喝酒，又說身上沒錢，當時我聽了很生氣，就認為吳朝東把我當「瘋子」（
      台語），因當時我很醉，很衝動，就側身用雙手摀住吳朝東的嘴巴及鼻子，大
      約二、三分鐘，我才放手」（偵卷第十七頁背面），其於檢察官訊問時，亦曾
      供稱：「那時我們（指被告與吳朝東）都有點醉，他有邀我去秀蘭瑪雅的卡拉
      ＯＫ店唱歌，他說他身上沒錢，但他騙我的，我因喝酒便生氣，我便用手去蓋
      住他的嘴巴、鼻子，蓋了約二、三分鐘。」、「（問：你蓋住他（指吳朝東）
      時，他有無掙扎？）他有一點掙扎。」（偵卷第一一一頁）等語明確。
  (二)按人之口、鼻乃係人的重要呼吸器官，如加以出手摀蓋隔絕空氣進出達一定時
      間，將導致人缺乏氧氣而死亡，此為一般人均熟知之常識，甲○○既為一精神
      狀態正常之成年男子，對此當無不知之理，其在明知此後果之情形下，仍出手
      摀住吳朝東口、鼻，時間長達二、三分鐘之久，其間被害人吳朝東（下僅稱被
      害人或吳朝東）並有掙扎，自足認其已有殺人之認識及犯意，否則不至如此。
  (三)有關被告拿啤酒上吳朝東貨車，並將車開走的事實，亦據證人林美英在原審具
      結證述屬實（原審卷(2)第一一七頁），顯見當天被告確與被害人於車中共處達
      相當長之時間，而非僅係被告自己所稱僅因被害人酒醉，伊欲載被害人回家而
      已。
　(四)被告既與被害人共處於自小貨車上有一定時間，究竟兩人當時之互動為何，被
      害人已死無對證，自以被告最為清楚。依其前面所述，以及其後來將吳朝東載
      往偏僻少人之山區○○道路後，逕自離去（詳後說明）之事實看來，其先因一
      時衝動出手悶殺被害人，而後為掩飾犯行，將被害人移置偏僻人少之處，非常
      符合事情發展之合理性，足為補強被告前揭自白之事證。此對照被告於警詢中
      亦謂「心想吳朝東不知會不會死亡，如果死亡就麻煩，就把他載至棄屍地點（
      實為被告遺棄被害人處，下同）」（偵卷第二一頁背面）、「因我去過棄屍地
      點附近採柿子及檳榔，所以就往該山區開去，『也可以不讓路人發現』」（偵
      卷第二一頁正面）等語，更見其真實性。
　(五)被告雖在當時出手摀住吳朝東口、鼻達二、三分鐘之久，惟吳朝東並未因此而
      死亡，此有法務部法醫研究所九十二年七月七日法醫理字第０９２００２１１
      ５號函所提供之研判意見，附於卷中，足以為證（偵卷第一三九頁），對照本
      件被害人吳朝東屍體解剖鑑定結果死亡原因為氣喘造成急性呼吸道阻塞，死亡
      方式為病死（相驗卷第三四頁，詳後述），應認被害人並未因為被告出手摀住
      口、鼻而死亡，被告的殺人行為，並因此而未遂。至於何以被告摀住被害人口
      、鼻達二、三分鐘之久，仍未致被害人死亡，應係被告之手未能完全阻絕被害
      人呼吸之緣故，不能由此反證被告無出手摀住被害人口、鼻之行為，或者被告
      無殺人故意。另原審辯護人辯護意旨中質疑如被告出手摀住被害人口、鼻，出
      手必重，必然留下受傷痕跡云云（原審卷第二０八頁背面），純為其主觀意見
      ，在被害人酒醉無法積極抵抗之情形下，經解剖鑑定未見有外傷痕跡，並無違
      背情理之處。
　(六)再被告出手摀住被害人口、鼻長達二、三分鐘才停止，停止後被害人身體已無
      反應，此為被告於警詢中供述甚明（偵查卷第二一頁）。由此可見，被告當時
      殺人犯意甚堅，直至被害人身體已無反應才停止，因此其主觀上亦誤應已完成
      殺人行為。所以也無從認定被告殺人未遂之行為，係因為出於己意而中止，故
      無中止未遂的問題。
　(七)被告之後雖否認有出手摀住被害人口、鼻之行為，並先於準備程序中主張係受
      警員丁○○恐嚇（原審卷(1)第四七頁），後又於法院審理中詢問被告階段，稱
      遭到警員丁○○刑求（原審卷(2)第一五一頁）云云，始為不實之自白。惟查，
      (1)如被告確實遭到警員刑求，何必在原審準備程序中僅稱遭到恐嚇？其有何迴
      護警員之必要？更何況，其已經稱遭到恐嚇，則更無隱瞞遭刑求之必要。甚且
      本院傳喚證人丁○○到庭經交互詰問，據其具結證稱確無對被告非法刑求逼供
      之情事在卷，因此，其所稱遭灌辣椒水、電擊棒等刑求之事，並不可信；(2)被
      告出手摀住被害人口、鼻乙事，被告在警詢、偵訊均有供承，已如前述，辯護
      人雖主張被告之偵訊自白係不正取供所延續之結果（原審卷(2)第二０八頁），
      惟原審於準備程序中當庭勘驗偵訊錄音帶（原審卷(1)第五二至五七頁）之結果
      發現：被告所為前述偵訊自白之內容，均係在檢察官開放性問題的訊問下，所
      自行答出，檢察官並無誘導性地以警詢供述訊問，亦非簡單地訊問警詢是否實
      在，由此可見其應為被告出於自由意願之供述，更何況，被告亦非一開始即謂
      偵訊自白係警詢不正取供之延續結果，而係供陳未在偵訊中自白（原審卷(1)第
      四六頁），及至原審法院勘驗錄音帶後，被告始改稱係為配合警察為不實之偵
      訊自白（原審卷(1)第五七頁），足見其見風轉舵，辯詞反覆不一，亦難令人採
      信；(3)被告既稱遭警員丁○○刑求，並要求與其對質（原審卷(1)第五一頁），
      然警員丁○○於原審法院作證時，已明確具結證稱沒有恐嚇被告或者曾說如不
      招供，將喝辣椒水等語（原審卷(2)第一九頁），被告亦已當庭聽聞，卻對此無
      任何對質，原審辯護人亦未有所詰問，僅於辯護意旨稱因警員丁○○存有主觀
      偏見，故對被告為不當之強暴、脅迫（原審卷(2)第二０八頁），惟如被告確遭
      刑求或恐嚇，面對「當庭偽證」的證人，又怎麼會意見只有「如果我有做的話
      ，鑑定書會有，但上面只寫氣喘，怎麼會說我摀住他二、三分鐘」（原審卷(2)
      第三四頁），而對於被恐嚇或刑求乙事無一絲一毫的反應，實與常情有違。嗣
      證人丁○○經本院傳喚到庭作證，仍堅稱其無對被告非法刑求逼供之情事，並
      表示願意接受測謊，因此，應認被告的警詢、偵訊自白均具有任意性，而有證
      據能力。被告事後否認出手摀住被害人口、鼻，並否認遺棄被害人致死云云，
      應係畏罪卸責之詞，不足採納。
三、關於事實欄二之事實：
　(一)該部分事實業據被告於警詢中供承：「‧‧‧吳朝東就躺下，我當時很怕，就
      把吳朝東接到右邊座位，我就換到駕駛座，馬上就開車離開」、「（問：你載
      吳朝東往何方向行駛至何處？）我當時開貨車時，先倒車，車頭往南（當時車
      位置在臺三線）開了五十公尺才回轉，往北走，開至大湖鄉富興村九芎坪才左
      轉，連接恭敬橋，再行至錦豐橋，接著又經過忠義橋才右轉，並馬上停車」、
      「當時吳朝東是頭部靠車窗，我很緊張，就下車，並馬上關上車門，然後就繞
      過車頭至右門，將車門打開，用雙手把吳朝東拉下車，當時吳朝東是趴著的」
      （偵卷第一八頁）、於檢察官訊問時，亦供稱：「我看他（指吳朝東）不動，
      怕他已死了，便開往山區。」、「（問：開到山區，如何抱他下車？）‧‧‧
      他當時側躺在駕駛座右側的椅子上，我便拉他下來，我拉他時，他還有聲音，
      好像說他不舒服，喝酒醉的樣子。」、「（問：拉他下來以後？）‧‧‧我便
      用吳朝東的手機打給林美英，我邊走邊打電話，‧‧‧，當時是她的女兒接我
      的電話，我要她叫她媽媽來接我。」、「（問：你為何不載吳朝東回家，而是
      載他至山區○○○○○道他家住哪，且我怕他已死了，故我載至山區。」等語
      明確。
　(二)根據被害人屍體的解剖結果，被害人血液檢體經檢驗發現含酒精達四六二ＭＧ
      ／ＤＬ，達深度昏迷，體溫下降程度，被告於原審法院審理中亦稱其「真的很
      醉，迷迷糊糊」（原審卷(2)第一五四頁），且其先前亦遭被告以手摀住口、鼻
      達二、三分鐘之久，因此一時間應已無法獨立排除生活中危險，成為無自救力
      之人，欠缺維持自行生存所必要之能力。及至後來在拉被害人下車時，發現被
      害人仍有反應，確為未死亡的無自救力之人，並非屍體，卻仍執意將被害人拖
      下車棄置偏僻山上，並將其汽車鑰匙拔出丟棄，可見其臨時起意遺棄無自救力
      之被害人至為灼然。公訴人雖於原審提出補充理由書，並於原審辯論時，主張
      被告此時係承前述的殺人犯意為積極的棄置行為（原審卷(1)第三六頁、同卷(2)
      第一六七、一八二頁），然而被害人此時既已為無自救力人，被告若有衝動而
      具殺人故意，其要取被害人性命易如反掌，又何必僅將被害人棄置該處？更何
      況，被害人之死因係氣喘造成急性呼吸道阻塞，已如前述，而包括被害人之妻
      在內亦證稱不瞭解被害人之前有氣喘或因氣喘而住院情事（原審卷(2)第三九頁
      ），故應認被告僅有遺棄無自救力之人之故意。
　(三)被告將被害人拉下車棄置之處，即為後來警方發現被害人陳屍處（苗栗縣大湖
      鄉富興村十二鄰忠義橋右側產業道路二十公尺處，見相驗卷第二、三頁），該
      處據證人即第一時間到達現場之警員陳文田證稱：陳屍現場最近的住家有十公
      尺，隔著一條溪；那條路最近的只有工寮，離陳屍處有一百多公尺，種草莓時
      才有住人；晚上十一點之後，很少車輛進出、山區路很難走等語（原審卷(2)第
      五三至五四頁）以及被告自己於審理中稱：沒有路燈；左手邊是山壁；停車處
      是產業道路；當時無人車來往等語（原審卷(2)第一四二至一四三頁），可見該
      處係偏僻人少之處，被害人於該處如發生生存上之危險時，將無法求援。此外
      ，經原審法院向交通部中央氣象局、苗栗縣政府、行政院農業委員會林務局新
      竹林區管理處大湖工作站，分別函詢附近最近氣象站、相對位置、高度對氣溫
      之影響（原審卷(1)第六七、七八頁）、氣象站與被害人陳屍處之相對位置（原
      審卷(1)第七六頁）、案發地點之海拔高度等資料（原審卷(1)第一四六頁），並
      予換算結果，該陳屍處之當時氣溫約為攝氏一四點四六至十五點二六度之間（
      已於原審法院準備程序中列為不爭執事項，見原審卷(1)第一五六頁），足見當
      時當地之氣溫並非暖和宜人，將令被害人受寒。凡此均可證被告將被害人自原
      先的小阿姨檳榔攤移置於該處，係移置於一生存危險之境地，故為一積極的遺
      棄行為，同時亦能證明，在此客觀情形下，被告對於被害人如發生生存上危險
      （如本案中之氣喘發作），將無法求援又無法自救而死亡之加重結果，具有預
      見可能性，而非客觀上不能預見。
  (四)被告於審理中雖不否認其將被害人載至該處後，而自行聯絡他人前來載運離去
      ，惟卻辯稱：載吳朝東到秀蘭瑪雅卡拉ＯＫ店後，看吳朝東已經很醉，於是載
      吳朝東去他岳父家，途中在忠義橋，因為吳朝東要吐，所以扶吳朝東下車，之
      後他要載吳朝東回家，但吳朝東不肯，也扶不起來，所以才幫吳朝東蓋衣服，
      並自己聯絡林美英前來運載，並有跟林美英說吳朝東「在那邊」醉了，不回家
      云云。然查，(1)現場並沒有任何嘔吐的痕跡，此為被告自己所承認（原審卷(2)
      第一五六頁），可見被告所稱吳朝東要吐云云，並無客觀證據可以支持；(2)被
      告稱有告訴林美英吳朝東醉了不回家云云，此為證人林美英於原審作證時所否
      認（原審卷(2)第一一０頁），原審辯護人辯護意旨謂證人林美英稱其有聽到被
      告說酒話（原審卷(2)第一二四頁），就是被告有告知吳朝東於該處酒醉不醒，
      無法扶上車等情（原審卷(2)第二七二頁），純係自行解繹證人證言，自無從採
      納；(3)更何況，如果被告確有意要載吳朝東回家，而無遺棄之意，應該與前來
      接應的林美英有所商議，甚至嚐試共同將吳朝東扶上車始合情理，當不至於僅
      隨便向林美英一提，而連林美英如何回應都不記得（原審卷(2)第一四九頁），
      由此足認被告並未對林美英提及有關被害人遭棄置該處之隻字片語。所以被告
      所辯上情，應與事實不符，而不能採信。
　(五)被害人最後在上述遭遺棄處死亡，則有相關照片十一張（相驗卷第十七至二四
      頁）、法務部法醫研究所（９２）法醫所醫鑑字第０１０９號鑑定書可資證明
      。根據其鑑定結果，被害人死亡原因為氣喘造成急性呼吸道阻塞，死亡方式為
      病死（相驗卷第三四頁），足見被害人在被告遺棄後，氣喘發作，但因於深夜
      身處偏僻人少之山區○○道路，無法求援又無法自救，因而死亡，其死亡與被
      告的遺棄行為間，具有顯而易見的因果關係。
四、關於事實欄三之事實：
　(一)該部分事實，被告自警詢時起即坦承事後有拿走被害人的行動電話（門號00
      00000000，下同）手機一支，並作為聯絡使用，以該手機撥打電話給
      蕭嘉惠轉知林美英驅車前往載送被告，之後並將手機帶回家中，藏於床下，隔
      天則因害怕事蹟敗露而予以燒毀（偵查卷第十四頁背面），經檢察官偵訊至原
      審法院審理中均為相同供述（偵查卷第一一二頁、原審卷(1)第十二頁），只是
      在原審最後辯論時，稱其僅係暫時保管並無竊盜（原審卷(2)第一六八頁）；在
      本院則稱其僅係借用而非竊盜云云。
  (二)惟查偵查卷內所附的被害人行動電話之雙向通聯紀錄以及證人林美英、蕭嘉惠
      兩人於原審法院之作證，均能佐證被告事後拿取被害人行動電話聯絡使用之供
      詞，因此被告的該部分承認犯行之供述，當與事實相符而可以採信。
　(三)被告未經被害人之同意（蓋如前所述，被害人已酒醉、意識不清，故而無法表
      示同意），即取走被害人之行動電話，其自屬竊盜行為無誤，所謂「暫時保管
      」云云，僅係被告自己片面的說法而已，難以直接予以採信。而再從被告就該
      未經同意取走之行動電話聯絡使用，顯係意圖為自己不法之利益，以無線方式
      ，盜用他人電信設備通信甚明。參以被告後來將手機藏於床下，繼又將之燒毀
      而為事實上之處分等事實看來，顯然被告已經立於如同所有權人之地位，加以
      排他支配，因此其為自己不法所有之目的也十分明顯，絕非暫時保管或借用而
      已。
　(四)辯護人雖又為被告辯護稱如被告有意竊盜，何以在隔天知悉吳朝東死亡後，即
      將行動電話燒毀云云（原審卷(2)第二一一、二一二頁），然而此僅涉及被告事
      後處分竊得物品之行為，其動機無非為湮滅犯罪之證據，對於已經彰顯的不法
      所有意圖並無影響，更不能以此反證被告無竊盜之故意。綜前所述，被告如事
      實欄之犯行，均可以認定，被告之辯解，均為卸責之詞，不足採信，所以本件
      事證明確，應依法論科。
五、核被告如事實欄一所為，係犯刑法第二百七十一條第二項、第一項之殺人未遂罪
    。如事實欄二所為，係犯刑法第二百九十三條第二項、第一項之遺棄無自救力之
    人因而致死罪。如事實欄三所為，係犯刑法第三百二十條第一項之竊盜罪及電信
    法第五十六條第一項之罪。被告所犯竊盜罪與盜用他人電信設備通信罪間，二者
    有原因、目的之牽連關係，屬牽連犯，應從一重之盜用他人電信設備通信罪處斷
    。所犯前述三罪，犯罪的意思各別，犯罪構成要件亦不相同，應分論併罰。按申
    請行動電話者，需將所申請使用之門號登錄於電訊公司交換機之資料庫內，於撥
    打行動電話時，需手機藉無線電波所傳送代表門號之訊號，由電訊公司收訊後經
    與交換機內所儲存業已登錄開通之特定門號比對相符後，使得通話，據此自堪認
    登錄於電訊公司交換機資料庫之行動電話門號之性質，屬「電信所用之其他相關
    設備」，而為電信法第二條第二款所稱之電信設備，被告利用竊得之被害人手機
    ，撥打電話予蕭嘉惠而未付費部分，係犯電信法第五十六條第一項之盜用他人電
    信設備通信罪。此部份雖未據檢察官引用法條起訴，然此事實已於起訴書加以記
    載，並與起訴之竊盜部分有牽連犯之裁判上一罪關係，法院自得併加審理，附予
    敘明。
六、原起訴意旨認被告係犯殺人未遂罪、遺棄致死罪以及竊盜罪，後來實行公訴之檢
    察官於原審法院審理中提出補充理由書，更正起訴書（原審卷(1)第三六頁），認
    被告係犯殺人罪及竊盜罪，認無遺棄致死罪，顯然罪名範圍有縮小。又起訴書所
    列罪名檢察官認應合併處罰，若以檢察官更正起訴法條而言，其並未論被告遺棄
    致死罪，法院判處被告此罪刑，無異訴外裁判。因此有關檢察官所引應適用之法
    條，自應以檢察官起訴書為準。原審法院認定被告所犯既與檢察官所引應適用之
    法條（更正後）不同，但社會基本事實相同，自應依法變更法條，而引刑事訴訟
    法第三百條予以變更檢察官之起訴法條，尚有誤會，並予指明。
七、原審經審酌被告與被害人原非熟識，僅當天經由別人介紹而認識（原審卷(2)第五
    十頁），竟因細故即出手悶殺被害人，幸得被害人並未因此死亡，惟被告仍為脫
    免刑責，而另將被害人遺棄於偏僻少人之山區○○道路，最後終造成不可挽回的
    後果即致被害人喪失了寶貴的生命，被告對此不但毫無愧意，而且一再飾詞狡辯
    ，全無悔意可言，意圖推卸所有責任，殊無可取等一切情狀，引用刑法第二百七
    十一條第二項、第一項、第二百九十三條第二項前段（原判決未記載前段，並贅
    引第一項），分別就其所犯殺人未遂罪判處有期徒刑六年六月，遺棄致死罪判處
    有期徒刑四年，核其認事用法，均無違誤，量刑亦稱妥適。被告上訴意旨空言否
    認犯罪，檢察官則認其應成立殺人既遂罪而提起上訴，均無理由，應予駁回。另
    原審就被告牽連犯盜用他人電信設備通信罪漏未論及，自有未周。被告及檢察官
    上訴意旨雖均未指摘及此，但此部分原判決既有上述可議之處，仍應應由本院撤
    銷改判。爰審酌被告犯罪之動機、目的、手段、所生之損害等一切情狀，判處如
    主文第二項所示之刑，並與駁回上訴所處之刑定期應執行之刑，用示懲儆。
八、公訴意旨另指：甲○○將吳朝東棄置後，又意圖為自己不法之所有，竊取吳朝東
    置於自小貨車上之鑰匙二支，得手後在沿路下山時，將鑰匙丟棄於路旁山坡等情
    。惟查，鑰匙之價值甚為低微，被告是否確有意竊取，還是企圖故佈疑陣所為，
    本有疑問，且依公訴意旨所指，其得手後，隨即將鑰匙丟棄於路旁，更難證明其
    有不法所有的目的，而被告本身也否認有不法所有之意圖，故應認為該部分不能
    證明被告犯罪，惟公訴意旨既以其與前述本院認定成立之竊盜罪，為實質上之一
    罪而起訴，應不另為無罪之諭知。
九、至於臺灣板橋地方法院檢察署就被告另涉殺人未遂案件（同署九十二年偵字第一
    八一六八號）請求併案審理部分，經查該案件與本件案件，被告已供承均係完全
    突然臨時發生（原審卷(1)第一三六頁），因此其與本案並無連續犯之裁判上一罪
    關係，自非起訴效力所及，而非得由本院審判，故應退回該署另行依法偵辦，在
    此特予說明。
十、據上論斷，應依刑事訴訟法第三百六十八條、第三百六十九條第一項前段、第三
    百六十四條、第二百九十九條第一項前段，電信法第五十六條第一項，刑法第十
    一條前段、第三百二十條第一項、第五十五條、第五十一條第五款，罰金罰緩提
    高標準條例第一條前段，判決如主文。
本案經檢察官乙○○到庭執行職務。
中      華      民      國    九十四    年      二      月      五      日
                                    臺灣高等法院臺中分院刑事第六庭
                                          審判長法  官  李  文  雄
                                                法  官  劉  連  星
                                                法  官  邱  顯  祥
右正本證明與原本無異。
如不服本判決應於收受送達後十日內向本院提出上訴書狀，其未敘述上訴之理由者並
得於提起上訴後十日內向本院補提理由書（均須按他造當事人之人數附繕本）。
                                                書記官  江  玉  萍
中      華      民      國      九十四   年      二       月    十四    日
      Ｉ
